【裁判字號】    98,訴,1476
【裁判日期】    990621
【裁判案由】    撤銷信託行為
【裁判全文】
臺灣臺北地方法院民事判決              98年度訴字第1476號
原      告  丁○○
訴訟代理人  徐玉蘭律師
            劉仲寧律師
被      告  甲○○
            庚○○
            乙○○
共      同
訴訟代理人  葛苗華律師
共      同
複  代理人  張仁龍律師
上列當事人間請求撤銷信託行為等事件，本院於民國99年5月14
日言詞辯論終結，判決如下：
    主  文
被告甲○○、庚○○應連帶給付原告新臺幣佰伍拾萬元，及自
民國九十八年十月十四日起至清償日止，按年息百分之五計算之
利息。
被告乙○○應給付原告新臺幣佰伍拾萬元，及自民國九十八年
十月十四日起至清償日止，按年息百分之五計算之利息。
前二項所命之給付，如其中一被告已履行全部或一部，他被告於
已履行之範圍內免給付之義務。
原告其餘之訴駁回。
訴訟費用由被告連帶負擔。
本判決第一、二項於原告以新臺幣壹佰壹拾陸萬柒仟元或等值之
臺灣銀行可轉讓定期存單為被告供擔保後，得假執行；但被告如
以新臺幣佰伍拾萬元為原告預供擔保，得免為假執行。
原告其餘假執行之聲請駁回。
    事實及理由
壹、程序部分：
    按訴狀送達後，原告不得將原訴變更或追加他訴。但請求之
    基礎事實同一、擴張應受判決事項之聲明、因情事變更而以
    他項聲明代最初之聲明者或不甚妨礙被告之防禦及訴訟之終
    結者，不在此限，民事訴訟法第255條第1項第2款、第3款、
    第4款、第7款分別定有明文。所謂請求之基礎事實同一，係
    指變更或追加之訴與原訴之主要爭點有共同性，各請求利益
    之主張在社會生活上可認為同一或關聯，而就原請求之訴訟
    及證據資料，於審理繼續進行在相當程度範圍內具有同一性
    或一體性，得期待於後請求之審理予以利用，俾先後兩請求
    在同一程序得加以解決，避免重複審理，進而為統一解決紛
    爭者屬之。查原告原依民法第244條第1項及信託法第6條第1
    項之規定起訴並聲明：1.被告甲○○、庚○○就其所購買之
    臺北縣新店市○○段第2889建號建物，門牌號碼為臺北縣新
    店市○○路70號3樓，面積136.75平方公尺，所有權全部，
    及臺北縣新店市○○段第2900建號建物，面積335平方公尺
    ，權利範圍10,000分之354，及上開建物座落之基地即臺北
    縣新店市○○段第657地號，面積1,024.47平方公尺，權利
    範圍10,000分之315(下稱系爭房地)，於民國95年10月3日與
    被告乙○○間之所有權信託登記行為撤銷；2.被告乙○○應
    將於95年10月20日向臺北縣新店地政事務所所為系爭房地所
    有權移轉登記塗銷，將所有權人回復登記為被告甲○○、庚○○，權利範圍一人各二分之一；3.被告甲○○、庚○○於
    登記為系爭房地之所有權人時，應將之設定新臺幣（下同）
    350萬元之第二順位抵押權予原告。嗣系爭房地於98年10 月
    14日移轉登記為第三人丙○○○有，因情事變更，原告於99
    年4月9日具狀追加依民法第226條第1項及第184條第1項為請
    求權依據，並變更訴之聲明為：1.被告甲○○、庚○○就其
    所購買之系爭房地，於95年10月3日與被告乙○○間之贈與
    行為及信託行為均撤銷。2.被告甲○○、庚○○應連帶給付
    原告350萬元，及自98年10月14日起至清償日止按年息5%計
    算之利息，被告乙○○亦應為同額之給付。被告甲○○、庚○○、乙○○任何一人為全部或一部之給付時，其他被告在
    該給付範圍內免其責任。3.願以現金或等值之臺灣銀行可轉
    讓定期存單供擔保，請准宣告假執行。原告先後所為變更聲
    明部分，乃因情事變更，並本於撤銷詐害債權行為而來，而
    訴訟及證據資料，在相當程度範圍內有一體性，可互相援用
    ，進而解決兩造間之紛爭，其請求之基礎事實同一，按諸上
    揭規定及說明，核無不可，應予准許。
貳、實體部分：
一、原告主張：
  (一)被告甲○○、庚○○為夫妻，被告乙○○為庚○○之母。甲○○、庚○○於95年9月間為購買臺北縣新店市○○路70號
    3樓房地，向原告借款350萬元，以支付自備款，約定周轉半
    年至1年，利息按月息1分5釐計付，若未能如期清償，願將
    系爭不動產設定第2順位抵押權予原告擔保（第1順位抵押權
    由融資銀行取得）。原告遂於同年月18日、28日將100萬元
    及2,427,500元匯入被告庚○○於臺新國際商業銀行新生分
    行00000000000000帳戶，被告甲○○、蔡蕙並書立如原證1
    號之借據，載明每月月初匯入上揭利息予原告，直到清償完
    畢為止，另口說無憑乃共同簽發票面金額350萬元之本票乙
    紙交原告收執。詎料，被告甲○○、庚○○於借款1年後未
    償還借款，原告屢次催討並要求依約將系爭不動產設定第2
    順位抵押權，然被告均藉詞推託。
  (二)原告於98年5月25日向新店地政事務所調閱系爭不動產登記
    簿謄本，才發現該屋從未登記在被告甲○○或庚○○名下，
    而於95年10月3日以「買賣」為原因，由訴外人周倖君直接
    移轉所有權予被告乙○○，並於同年月20日完成所有權登記
    ，並同時設定第1順位最高限額抵押權金額1,191萬元予訴外
    人上海商業儲蓄銀行（下稱上海商銀）。原告乃委託律師於
    98年7月14日發函予被告3人，請被告甲○○、庚○○於3日
    內清償債務，如不能清償，應依承諾使被告乙○○將系爭不
    動產設定第2順位抵押權予原告。被告甲○○於同年月18日
    以臺北北門郵局第3600號郵局存證信函表示，被告庚○○已
    於97年10月匯款15萬元至原告之華泰商業銀行和平分行0000
    000000000帳號，原告同意可等系爭不動產出售後再歸還本
    金，前所簽立之借據理應作廢，重新協商云云。然原告從未
    答應只要被告支付15萬元，原告就放棄請求設定第2順位抵
    押權之權利，或等系爭不動產出售後再行還債。而被告甲○○、庚○○與乙○○之間，並無買賣事實，乃無償贈與或信
    託登記關係，並該等行為有害於原告債權，為此爰依民法第
    244條第1項及信託法第6條第1項之規定，訴請撤銷之。
  (三)又被告辯稱已償還原告2,271,400元，只不過是一再說謊罷
    了。被告在97年12月以前向原告之借款，包括94年12月以前
    之借款120萬元 (已還60萬元)、94年12月5日之借款20萬元
    、95年3月21日之借款30萬元、97年4月29日之借款25萬元、
    97年5月12日之借款8萬元、80萬元（原告以子女李天賀、李
    欣蓉名義各借款給被告庚○○40萬元）、97年9月11日代被
    告庚○○償還其向原告朋友許瑞華之借款20萬元，各筆借款
    均應支付月息1分至2分之利息。被告於98年11月27日答辯狀
    附表二所列之還款明細，其中第4筆是償還原證11號表列以
    外之借款，第17筆是償還96年積欠原告之互助會會款，均與
    本筆借款無關。其他各筆金額（除第1筆外）多包括本筆與
    其他借款之利息。被告將支付他筆借款之利息或本金謊稱係
    清償系爭350萬元借款本金及利息，魚目混珠。
  (四)再被告庚○○、甲○○、乙○○為使原告無法藉由法院判決
    取得抵押權設定，於本案審理期間即98年9月8日將系爭房地
    賣予訴外人丙○○○原告因被告三人於訴訟中將系爭房地移
    轉予第三人致無法設定第二順位抵押權所受之損害，乃係原
    告對被告庚○○、甲○○之350萬元借款債權因無十足擔保
    而完全無法獲得清償之損害。我國學者及司法實務（最高法
    院57年台上字第3057號判決、18年上字第2633號判例參照）
    皆肯認第三人如與債務人合謀，使債務之全部或一部陷於不
    能履行時，債權人得依侵權行為之法則，向該第三人求償。
    被告庚○○、甲○○之行為係屬民法第226條第1項債務不履
    行之行為，又被告乙○○之行為則係以侵害他人債權之意思
    而處分債權之標的物，對債權之存續或其法律效力產生直接
    不利（消滅）之影響，實屬故意侵害原告債權或以背於善良
    風俗之方法加損害予原告，應依民法第184條負損害賠償責
    任。原告對被告乙○○之侵權行為損害賠償請求權與對被告
    庚○○、甲○○之債務不履行損害賠償請求權之法律關係雖
    有不同，但被告三人對原告之損害賠償目的、賠償金額皆相
    同，性質上應屬不真正連帶債務，若被告中之任何一人為全
    部或一部之給付時，於給付範圍內其他被告即免其義務。
  (五)並聲明：1.被告甲○○、庚○○就其所購買之系爭房地，於
    95年10月3日與被告乙○○間之贈與行為及信託行為均撤銷
    。2.被告甲○○、庚○○應連帶給付原告350萬元，及自98
    年10月14日起至清償日止按年息5%計算之利息，被告乙○○
    亦應為同額之給付。被告甲○○、庚○○、乙○○任何一人
    為全部或一部之給付時，其他被告在該給付範圍內免其責任
    。3.願以現金或等值之臺灣銀行可轉讓定期存單供擔保，請
    准宣告假執行。
二、被告答辯：
  (一)被告乙○○於95年7月間欲購屋，委由被告庚○○代為尋覓
    標的，並透過訴外人戊○○○○○○之長女）匯給庚○○
    200餘萬元，作為支付房屋頭期款用，惟當時被告甲○○、
    庚○○背負過多債務，遂隱瞞乙○○，先挪用該筆金額支付
    所積欠之債務。嗣95年8、9月間，被告乙○○問起購屋進度
    ，被告甲○○、庚○○為避免東窗事發，不得已向原告借款
    ，從而系爭不動產為被告乙○○所出資購買，當然直接登記
    於被告乙○○名下。故被告間之關係非如原告所稱之信託、
    贈與或其他法律關係，且由原告所提證物，充其量僅能證明
    被告甲○○、庚○○於95年9月間向原告借款350萬元之事實
    ，原告訴請撤銷信託行為屬無據。退萬步言，縱認被告甲○○、庚○○與乙○○間有信託關係或其他法律關係，借款清
    償期於96年9月28日屆滿，且系爭不動產仍未設定第2順位予
    原告，原告自斯時即已知悉有撤銷之原因，撤銷權自96年9
    月28日起算，原告遲至98年7月29日始起訴行使撤銷權，已
    逾1年除斥期間，其權利已消滅。
  (二)又縱認被告甲○○、庚○○與乙○○間有信託關係或贈與關
    係，惟被告甲○○、庚○○自95年9月間向原告借款後，已
    依約每月償還，即自95年12月起至97年12月止，已償還計
    2,271,400元，依最高法院95年台上字第1741號、94年台上
    字第188號、92年台上字第821號及77年台上字第784號判決
    意旨，被告庚○○雖為買賣契約之簽約人，然其於95年10月
    20日將系爭不動產登記予被告乙○○時，本身並無陷於無資
    力之狀態，實因經濟發生重大困難，無法繼續依時還款，是
    日後經濟變動因素，致財產減少而不足清償債務者，均與詐
    害行為無涉，前述最高法院著有判決可稽，故原告之請求無
    理由。
  (三)再原告對被告甲○○、庚○○之債權350萬元，被告甲○○
    、庚○○已屢次表示願意以每月2萬元分期清償，並無「原
    告之借款債權確定無法受償」之情形，依最高法院93年度台
    上字第1467號判決意旨，原告既得對被告甲○○、庚○○存
    在債權，則原告並無損害之發生，其向被告甲○○、庚○○
    依民法第226條第1項或民法第184條請求損害賠償，無理由
    。另，系爭不動產為被告乙○○所有，被告乙○○當然有權
    處分系爭不動產，並無所謂因可歸責於債務人之事由致給付
    不能之情形，亦無故意侵害原告債權或以背於善良風俗之方
    法加損害予原告之情形，則原告依民法第226條第1項或民法
    第184條請求損害賠償，即無理由等語，資為抗辯。並聲明
    ：原告之訴駁回。
三、兩造不爭執之事實：
  (一)被告甲○○、庚○○為夫妻，被告乙○○為庚○○之母。
  (二)被告甲○○、庚○○於95年9月間向原告借款350萬元，於95
    年9月18日、同年月28日原告分別將100萬元、2,427,500元
    匯入被告庚○○於臺新銀行新生分行之銀行帳戶。
  (三)被告甲○○、庚○○並書立如原證1號之借據，載明應於每
    月月初匯入利息（本金之1分5釐）給予原告，直到清償完畢
    為止（半年至一年）。口說無憑特簽立本票一張以保原告之
    債權。若未如期清償，則新店市○○路70號3樓（下稱系爭
    建物）之第二順位抵押權歸屬於原告（見審訴字卷第3頁）
    。
  (四)被告乙○○於95年10月20日以買賣原因登記為系爭房地之所
    有權人。並將系爭建物設定第一順位最高限額抵押權金額
    1,191萬元予訴外人上海商業儲蓄銀行股份有限公司（見審
    訴字卷第8頁反面、第15頁反面）。
  (五)原告委請律師於98年7月14日發函予被告三人，請甲○○、
    庚○○三日內清償債務，如不能清償，應依承諾使被告乙○○將系爭房屋設定第2順位抵押權予原告（見審訴字卷第16
    至18頁）。
  (六)被告甲○○於98年7月18日回函表示，被告庚○○已於97年
    10月匯款15萬元，原告同意可等系爭建物出售後再歸還本金
    ，前所簽立之借據理應作廢，重新協商（見審訴字卷第19至
    20頁）。
四、兩造爭執及論述：
  (一)訴外人丙○○○善意第三人，已合法取得系爭房地所有權，
    原告訴請撤銷被告間之贈與及信託行為已無實益：
  1.按債務人所為之無償行為，有害及債權者，債權人得聲請法
    院撤銷之，民法第244條第1項定有明文。次按民法第244條
    第2項規定債權人行使撤銷權之目的，乃在保全該債權人之
    債權得以履行，故罹於時效之請求權，債務人既得拒絕給付
    ，自無許債權人再行使撤銷權之餘地（最高法院83年度台上
    字第3291號判決意旨可參）。
  2.原告主張被告三人於本案審理期間即98年9月29日將系爭房
    地出賣予訴外人丙○○○並於98年10月14日完成過戶，於98
    年10月27日清償第一順位抵押權人上海商銀中山分行之貸款
    9,412,666元，認為被告三人為使原告無法求償而與訴外人
    丙○○○虛偽買賣之情事，並提出土地登記謄本（見訴字卷
    第126至132頁）為證。被告則提出不動產買賣契約書、付款
    明細確認表、被告乙○○所有之郵政存簿儲金簿、永慶房仲
    事業集團「價金履約保證」賣方專戶結餘款申請單（見訴字
    卷第157至166頁、第175至178頁）以證其與訴外人丙○○○
    之不動產買賣非為虛偽買賣。查證人丙○○○結證稱：「（
    問：98年9月8日是否有購買被告乙○○名下不動產，即新店
    市○○路70號3樓房屋？）有。」、「（問：當時是如何找
    到賣方？）我是透過永慶房屋買的。」、「（問：原先認識
    被告庚○○、被告乙○○、被告甲○○？）不認識。」、「
    （問：何時開始看這間房子及談交易？）我大概看了三四天
    左右，我就開始斡旋，就買這房屋，我已經請永慶找房子，
    看了大約半年到一年。之間有再請我爸媽去看房子好不好。
    」、「（問：買房子賣方是和誰談？）和仲介，簽約時賣方
    是被告乙○○，對方年紀約70歲左右。當時簽約時，屋主女
    兒有來，就是被告庚○○。那時候是被告庚○○代表屋主跟
    永慶談。」、「（問：當時賣方有無說為何要賣房子？）我
    們沒有問的那麼仔細。」、「（問：買房子時是否知道賣方
    與原告之間有債務或訴訟糾紛？）不知道，知道就不買了，
    我不想扯入這種事情。」、「（問：當時賣方他們開價是多
    少？）我不知道。我一開始是出1,500萬。」、「（問：《
    提示被證5合約》是否當時買房子所簽的合約？）是，沒錯
    。」、「（問：當時98年9月8日用印，但是在合約的15條第
    5 項卻是特別要求拖到98年10月20日才辦理報稅？）是他們
    要求延後的。他們說他們要找房子，所以希望我們延些時間
    給他。」、「（問：被告乙○○名下上海商銀的貸款是否是
    你98年10月27日代償？）是，我自己有付一些款，剩下的跟
    國泰世華貸款。」、「（問：最後支付的尾款給乙○○是何
    時付的？）半年前，我覺得這些問題你也許可以調明細，你
    可以調履約帳戶。我付款也是付履約帳戶裡。」，由證人所
    述，證人係透過永慶房仲公司與被告乙○○成立系爭房地之
    買賣契約，並實際支付價金後辦理過戶手續，原告未舉證證
    明被告乙○○與證人丙○○○之系爭房地買賣契約係屬虛偽
    ，堪認被告吳仙珠與證人丙○○○就系爭房地所為買賣契約
    屬真正，證人丙○○○兩造間有消費借貸債務關係存在乙節
    ，並不知情，屬善意第三人，證人丙○○○已辦理移轉登記
    取得系爭房地之所有權，原告已不得就被告吳仙珠與證人丙○○○買賣契約及所有權移轉登記行為訴請撤銷，則縱使原
    告得撤銷被告間贈與及信託行為，亦無從使系爭房地所有權
    之登記名義人回復為被告甲○○、庚○○，即原告請求被告
    甲○○、庚○○履行就系爭建物辦理第二順位抵押權設定登
    記之債權，已無法藉由撤銷被告間之贈與及信託行為而獲得
    保全，則原告依民法第244條第1項及信託法第6條第1項之規
    定訴請撤銷被告間之贈與及信託行為，顯無法律上利益，原
    告本項請求法律上並無保護必要，應予駁回。
  (二)被告甲○○及庚○○應連帶負債務不履行責任：
  1.按因可歸責於債務人之事由，致給付不能者，債權人得請求
    賠償損害，民法第226條第1項定有明文。
  2.查被告甲○○及庚○○曾簽立如原證1所示之借據予原告，
    並約定「口說無憑特簽立本票壹張以保丁○○小姐之債權（
    CH  NO.658972）。若未如期清償，則新店市○○路70號3樓
    之第二順位抵押權歸屬於丁○○小姐。」，此為兩造所不爭
    執，則雙方就系爭建物成立設定第二順位抵押權登記之債權
    契約，被告自負有依約履行義務。查系爭不動產於95年10月
    20日登記於被告乙○○之名下（見審訴字卷第12頁反面），
    旋於98年10月14日移轉登記於證人丙○○○下（見訴字卷第
    127頁），自始至終均未登記於被告甲○○或庚○○之名下
    ，且被告吳仙珠、證人丙○○○未就系爭建物為原告設定債
    權額350萬元之第二順位抵押權，堪認被告甲○○、庚○○
    就系爭建物設定第二順位抵押權之債務履行，有給付不能之
    債務不履行情事。又被告甲○○、庚○○積欠原告350萬元
    借款債務，迄未清償，經原告聲請本票准予強制執行裁定後
    ，強制執行被告甲○○、庚○○財產無結果，而未獲清償等
    情，業據原告提出本院98年度司票字第15672號民事裁定、
    本院98年度司執字第90876號債權憑證等為證，堪信為真，
    參酌系爭房地出售證人丙○○○價款1,550萬元扣除第一順
    位抵押債權、增值稅、仲介費等其餘費用10,164,131元後，
    尚餘5,335,869元，有卷附被告吳仙珠郵局存摺節本、價金
    履約保證賣方專戶結餘款申請書可稽(見訴字卷第175至178
    頁) ，並為兩造所不爭，因被告甲○○、庚○○未履行設定
    第二順位抵押權之約定，致原告借款債權無法獲得清償而受
    有損害，此損害係因被告甲○○、庚○○之債務不履行所造
    成，且被告甲○○、庚○○共同簽立系爭借據，共同負擔設
    定第二順位抵押權之債務，非屬可分之債務，應負連帶責任
    ，原告依民法第226條第1項之規定請求被告甲○○、庚○○
    連帶賠償損害350萬元，即屬有據。
  (三)被告乙○○應負侵權行為損害賠償責任：
  1.按債務人於將受強制執行之際，以詐害行為將其所有不動產
    移轉登記與第三人，使債權人之債權無法實現，如第三人知
    悉債權之存在及其侵害之事實，而與之合謀，難謂無故意不
    法侵害他人權利之情事，債權人似非不得依侵權行為之法則
    請求其賠償損害。至於債權人得依民法第244條規定行使撤
    銷權，自屬另一問題（最高法院87年度台上字第426號判決
    意旨可參）。
  2.查系爭房地原屬訴外人周倖君所有，95年9月27日被告庚○○以買方名義與周倖君簽訂不動產買賣契約書，以總價1,16
    8萬元買受系爭房地，辦理過戶登記時，原指定登記被告甲○○名義，嗣改登記為被告吳仙珠所有等情，有不動產買賣
    契約書、土地建物所有權移轉登記申請書可稽(見審訴字卷
    第42至47頁、訴字卷第28至31頁) ，證人林高立並證稱：「
    （問：提示之聲請書上為何先蓋了甲○○的章為買受人，事
    後又劃掉？是否一開始簽約人為甲○○？）簽約人為被告庚○○，因為時間久了，不清楚。就是有變更登記名字才會劃
    掉，一般是買方提出要求，正常的狀況是簽約人可以指定登
    記名義人，本件沒有印象，因為太久了。正常狀況會詢問簽
    約人要登記何人，依簽約人的指示辦理。」、「（問：所以
    印象中買方是被告庚○○？）是。」等語，細究該不動產買
    賣合約書，買方係填載為庚○○，而合約末頁之買方簽名欄
    亦為被告庚○○之簽名，且登記名義人暨連帶保證簽署欄位
    原為被告甲○○之簽章，嗣後遭刪去，另蓋以被告乙○○之
    印章，惟該合約中，並無載明被告庚○○代理被告乙○○買
    受之意思表示；系爭房地所有權移轉登記申請書中，原先係
    蓋以被告甲○○之印章，嗣後遭刪去改蓋乙○○之印章；被
    告吳仙珠雖抗辯係以個人資金買受系爭房地，惟查95年7 月
    24日由益大針織股份有限公司匯入訴外人戊○○○○200 萬
    元，當日戊○○○○部提領，嗣後並無轉入被告吳仙珠或庚○○帳戶之記錄，有戊○○○○富邦銀行永吉分行第000000
    000000號帳戶95年全年往來明細可稽(見訴字卷第97、98頁)
    ，核與被告抗辯由戊○○○○被告庚○○230萬元供支付購
    屋頭期款乙詞不符。又依上海商銀行檢附系爭房地自95年10
    月23日起至98年10月27日止繳納貸款本息之放款帳卡明細(
    見訴字卷第100至112頁) 顯示，多由被告庚○○於每期貸款
    扣繳當日或前一日存入款項，97年9月22日後始由己○○○○部分本息，並無被告吳仙珠以個人資金繳納貸款本息之記
    錄，被告吳仙珠復未能舉證證明以個人資金買受系爭房地及
    繳納貸款本息之事實，足認系爭房地之實際買受者及出資者
    ，均係被告甲○○、庚○○二人，被告乙○○僅係因被告甲○○、庚○○等人之無償行為始登記為系爭房地之所有人，
    被告抗辯被告庚○○間接代理被告吳仙珠購買系爭房地云云
    ，委不足採。
  3.系爭房地之所有權係因被告甲○○、庚○○等無償行為始登
    記被告乙○○名下，原告依民法第244條第1項規定，得訴請
    法院撤銷之，塗銷登記回復為被告甲○○、庚○○名義，原
    告於98年7月29日對被告三人起訴，訴請塗銷被告間系爭房
    地移轉登記，變更登記為被告甲○○、庚○○名義，被告吳
    仙珠於98年8月21日收受起訴狀繕本，已知悉無償登記行為
    日後有遭受法院判決撤銷之情，仍於本件訴訟繫屬中，由被
    告庚○○代理將系爭房地出售善意第三人丙○○○並辦理移
    轉登記完畢，卒使原告無法請求被告甲○○、庚○○履行就
    系爭建物設定第二順位抵押權之義務，而受有350萬元借款
    債權無法受償之損害，被告吳仙珠明知出售行為有損害原告
    債權情形，仍故意為之，核其所為應屬詐害債權行為，原告
    依民法第184條第1項後段規定請求賠償損害350萬元，即屬
    正當。
五、綜上，原告依債務不履行之法律關係請求被告甲○○、庚○○連帶給付350萬元，及依據民法第184條第1項後段之規定
    ，請求被告被告乙○○給付350萬元，及均自98年10月14日
    起至清償日止按年息百分之五計算之利息，為有理由，應予
    准許。逾此部分請求為無理由，應予駁回。
六、按所謂不真正連帶債務者，係指數債務人客觀上具有同一目
    的，本於各別之發生原因，對債權人各負全部給付義務之債
    之關係；此類債之關係，因債務人中之一人為給付，他債務
    人對債權人之債務亦告消滅。本件被告甲○○、庚○○、乙○○各依債務不履行、侵權行為之法律關係，對於原告各負
    全部給付義務，性質上即屬一不真正連帶債務，是以若其中
    債務人已為給付，另一債務人於其給付範圍內即免為給付。
七、本件原告勝訴部分，原告陳明願供擔保聲請宣告假執行，核
    無不合，爰酌定相當擔保金額准許之，併依職權宣告被告預
    供相當之擔保金，得免為假執行。至原告敗訴部分，其假執
    行之聲請已失所附麗，應併予駁回。
八、因本案事證已臻明確，兩造其餘主張陳述及所提之證據，經
    審酌後，認與判決結果無影響，爰不一一論駁，附此敘明。
九、據上論結，本件原告之訴為一部有理由，一部無理由，依民
    事訴訟法第79條、第85條第2項、第390條第2項、第392條第
    2項，判決如主文。
中    華    民    國    99    年    6     月    21    日
                  民事第一庭    法  官  熊志強
以上正本係照原本作成
如對本判決上訴，須於判決送達後20日內向本院提出上訴狀
中    華    民    國    99    年    6     月    21    日
                                書記官  謝盈敏

司法院資訊處製作；財團法人民間司法改革基金會備份。
